【裁判字號】    89,交易,523
【裁判日期】    891122
【裁判案由】    過失傷害
【裁判全文】
臺灣臺中地方法院刑事判決                        八十九年度交易字第五二三號
    公  訴  人  臺灣台中地方法院檢察署檢察官
    被      告  甲○○
右列被告因過失傷害案件，經檢察官提起公訴（八十九年度偵字第一三一六九號），
本院判決如左：
    主  文
甲○○因過失傷害人，處拘役拾日，如易科罰金，以佰元折算壹日。
    事  實
一、甲○○於民國八十九年二月五日上午四時四十五分許，駕駛車牌號碼Ｘ三－二四
    五二號自用小客車，由台中市○○路由東往西方向行駛，途經台中市○○○路與
    太原路口處時，原應注意汽車駕駛人，應注意車前狀況採取必要之安全措施；及
    路口設置閃光黃燈表示「警告」，車輛應減速接近，注意安全，小心通過，惟依
    當時天候晴、夜間有照明、路面乾燥無缺陷、無障礙及視距良好等情形，並無不
    能注意之情事，甲○○竟疏未注意車前狀況及減速慢行，猶以時速五、六十公里
    速度行駛通過上揭路口，適有乙○○駕駛車號Ｂ五－九七一六號自用小客車，亦
    疏未注意行駛至設置閃光紅燈之支線道路口應減速接近，先停止於交岔路口前，
    讓幹線道優先通行後，認為安全時方得續行，而貿然通過該路口，二車因而發生
    碰撞，乙○○因之受左膝挫傷、下背痛等傷害。
二、案經乙○○訴請臺灣台中地方法院檢察署檢察官偵查起訴。
    理  由
一、訊據被告甲○○對於前揭時、地駕車與告訴人乙○○發生碰撞之事實固不爭執，
    惟辯稱伊係主幹道，係因告訴人車速過快且未讓車才會發生碰撞云云。經查，告
    訴人因本件車禍事故受有傷害等情，業據告訴人指訴歷歷，並有道路交通事故調
    查報告表一份、現場照片三張、車損照片四張、及診斷證明書一旨在卷可稽。按
    汽車行駛時，駕駛人應注意車前狀況，並隨時採取必要之安全措施；閃光黃燈表
    示「警告」，車輛應減速接近，注意安全，小心通過；閃光紅燈表示「停車再開
    」，車輛應減速接近，先停止於交岔路口前，讓幹道車優先通行後，認為安全時
    ，方得續行。道路交通安全規則第九十三條第一項第四款及第九十四條第三項、
    道路交通標誌標線號誌設置規則第二一一條第一項第一款定有明文。查，本件被
    告行向為於閃光黃燈，係幹線道車，告訴人行向為閃光紅燈，係支線道車等情，
    為其二人自承在卷，並載明於卷附台中市警察局交通隊肇事現場圖，又肇事路段
    速限時速六十公里一節，亦記明於前揭道路交通事故調查報告表，是告訴人行經
    設置閃光紅燈號誌之路口，未停車再開讓幹道車優先通行，固有過失，然被告行
    經設有閃光黃燈號誌之路口，本應注意車前狀況，減速慢行小心通過，其依當時
    情形並無不能注意情事，仍疏未注意，貿然通過該路口，因而肇事並致告訴人受
    傷，其有過失甚明。且本件經送臺灣省台中市區車輛行車事故鑑定委員會鑑定，
    亦認：告訴人乙○○駕駛自小客車行至閃紅燈號誌路口未讓幹道車先行，與甲○
    ○駕駛自小客車行經閃黃燈號誌路口未減速而超速行駛，同為肇事原因，有該委
    員會八十九年四月二十五日中市鑑字第八九○一五四號函在卷可稽。被告忽略其
    幹道車仍應盡之注意義務，僅執告訴人未讓車一節而辯稱無過失云云，尚不足採
    。綜上，被告甲○○應注意能注意，竟疏未注意而致肇車禍，其有過失甚為顯然
    ，且其過失行為與告訴人乙○○所受傷害間具有相當因果關係，至於告訴人行車
    雖亦有過失，惟此無解免被告之開過失傷害責任，是被告甲○○之過失傷害犯行
    ，事證明確，洵堪認定。
二、核被告甲○○所為，係犯刑法第二百八十四條第一項前段之過失傷害罪。爰審酌
    被告、告訴人之過失程度，告訴人所受之傷害，被告現尚未能與告訴人達成和解
    ，及其犯後態度等一切情狀，量處如主文所示之刑，並諭知易科罰金之折算標準
    。
據上論斷，應依刑事訴訟法第二百九十九條第一項前段，刑法第二百八十四條第一項
前段、第四十一條，罰金罰鍰提高標準條例第一條前段、第二條，判決如主文。
中      華      民      國      八十九      年    十一    月  二十二    日
                                      臺灣臺中地方法院交通法庭
                                          法  官  陳  淑  芳
右正本證明與原本無異。
如不服本判決，應於判決送達後十日內，向本院提出上訴狀。
                                          書記官
中      華      民      國      八十九      年    十一    月  二十四    日
附錄法條：
刑法第二百八十四條
因過失傷害人者，處六月以下有期徒刑、拘役或五百元以下罰金，致重傷者，處一年
以下有期徒刑、拘役或五百元以下罰金。
從事業務之人，因業務上之過失傷害人者，處一年以下有期徒刑、拘役或一千元以下
罰金，致重傷者，處三年以下有期徒刑、拘役或二千元以下罰金。


司法院資訊處製作；財團法人民間司法改革基金會備份。
